lt-LT: Suderinamos infliacijos dujos: Tik oras; Oras arba helis; Tik helis; Kita
vi: Khí bơm tương thích: Chỉ dùng không khí; Không khí hoặc heli; Chỉ dùng heli; Khác
zh-TW: 適用的充氣氣體: 僅限空氣; 空氣或氦氣; 僅限氦氣; 其他
ko: 호환 주입 가스: 공기 전용; 공기 또는 헬륨; 헬륨 전용; 기타
es: Gas de inflado compatible: Solo aire; Aire o helio; Solo helio; Otro
ro-RO: Gaz de umflare compatibil: Doar aer; Aer sau heliu; Doar heliu; Altele
ja: 互換性のあるインフレーションガス: 空気のみ; 空気またはヘリウム; ヘリウムのみ; その他
cs: Kompatibilní nafukovací plyn: Pouze vzduch; Vzduch nebo helium; Pouze helium; Jiné
sk-SK: Kompatibilný nafukovací plyn: Iba vzduch; Vzduch alebo hélium; Iba hélium; Iné
hu: Kompatibilis felfújó gáz: Csak levegő; Levegő vagy hélium; Csak hélium; Egyéb
el: Συμβατό αέριο πλήρωσης: Μόνο αέρας; Αέρας ή ήλιο; Μόνο ήλιο; Άλλο
bg-BG: Съвместим газ за надуване: Само въздух; Въздух или хелий; Само хелий; Друго
sl-SI: Združljiv plin za napihovanje: Samo zrak; Zrak ali helij; Samo helij; Drugo
fr: Gaz de gonflage compatible: Air uniquement; Air ou hélium; Hélium uniquement; Autre
pt-PT: Gás de insuflação compatível: Apenas ar; Ar ou hélio; Apenas hélio; Outro
pt-BR: Gás de enchimento compatível: Apenas ar; Ar ou hélio; Apenas hélio; Outro
da: Kompatibel gas til oppustning: Kun luft; Luft eller helium; Kun helium; Andet
it: gas di protezione compatibile: Solo aria; Aria o elio; Solo elio; Altro
th: ก๊าซเติมลมที่เข้ากันได้: อากาศเท่านั้น; อากาศหรือฮีเลียม; ฮีเลียมเท่านั้น; อื่นๆ
nl: Compatibel vulgas: Alleen lucht; Lucht of helium; Alleen helium; Overig
ru: Совместимый газ для надувания: Только воздух; Воздух или гелий; Только гелий; Другое
nb: Kompatibel inflasjongass: Kun luft; Luft eller helium; Kun helium; Annet
en: Compatible inflation gas: Air only; Air or helium; Helium only; Other
sv: Kompatibla gaser: Endast luft; Luft eller helium; Endast helium; Övrigt
fi: Yhteensopiva täyttökaasu: Vain ilma; Ilma tai helium; Vain helium; Muu
zh-CN: 适配充气气体: 仅充空气; 充空气或氦气; 仅充氦气; 其他
de: Kompatibles Füllgas: Nur Luft; Luft oder Helium; Nur Helium; Sonstige
pl: Kompatybilny gaz do pompowania: Tylko powietrze; Powietrze lub hel; Tylko hel; Inne
hr-HR: Kompatibilni plin za napuhavanje: Samo zrak; Zrak ili helij; Samo helij; Ostalo
tr: Uyumlu şişirme gazı: Sadece hava; Hava veya helyum; Sadece helyum; Diğer